臺灣高等法院臺南分院刑事判決　　 99年度上更(一)字第191號
上　訴　人
即　被　告　洪茂睿
選任辯護人　吳啟勳律師
　　　　　　賴鴻鳴律師
　　　　　　黃俊達律師
上列上訴人因違反槍砲彈藥刀械管制條例案件，不服臺灣嘉義地
方法院98年度訴字第419號中華民國98年11月17日及98年12月8日
第一審判決（起訴案號：臺灣嘉義地方法院檢察署98年度偵字第
1369號），提起上訴，判決後經最高法院發回更審，本院判決如
下：
    主  文
原判決關於持有普通步槍部分撤銷。
洪茂睿被訴持有普通步槍及子彈部分無罪。
    理  由
一、公訴意旨略以：
    被告洪茂睿明知未經許可，不得持有具殺傷力之槍枝及子彈
    ，竟未經許可，持有長槍一支及子彈六顆（以下簡稱系爭步
    槍彈）。嗣因林志明（另案執行中）於民國九十六年七月十
    八日下午七時許，在嘉義縣朴子巿嘉朴路西段六號嘉義長庚
    醫院地下室一樓停車場，經警當場查獲持有貝瑞塔制式手槍
    一支、彈匣二個、子彈廿二顆及霰彈二顆，被告洪茂睿為謀
    隱避林志明持有槍彈之犯行，遂以新台幣（下同）八十萬元
    之代價，教唆陳偉哲（另案執行中）出面頂替，復為證明陳
    偉哲確實擁有槍枝、子彈，竟於同年月二十日下午四時許，
    在嘉義縣新港鄉○○路30號旁空地之鐵皮屋內，將其持有之
    系爭步槍彈交付予陳偉哲，並夥同陳偉哲返回嘉義縣新港鄉
    菜公厝十六號之一陳偉哲住處，嗣於同日下午七時許，果為
    警在上址查獲陳偉哲持有系爭步槍彈，因認被告洪茂睿就持
    有系爭步槍彈部分，涉（與陳偉哲共同）犯槍砲彈藥刀械管
    制條例第七條第四項、第十二條第四項之持有步槍及子彈罪
    嫌（被告洪茂睿所涉教唆頂替部分，業經本院前審判處有期
    徒刑一年十月確定，不在本件審理範圍）。
二、證據法則之說明：
    按犯罪事實應依證據認定之，無證據不得認定犯罪事實；又
    不能證明被告犯罪者，應諭知無罪之判決，刑事訴訟法第一
    百五十四條第二項、第三百零一條第一項分別定有明文。又
    認定不利於被告之事實，須依積極證據，苟積極證據不足為
    不利於被告事實之認定時，即應為有利於被告之認定，更不
    必有何有利之證據，最高法院三十年上字第八一六號判例足
    資參照。
三、關於證據能力之說明：
  (一)證人陳偉哲九十七年七月九日警詢中之陳述：
    按被告以外之人於檢察事務官、司法警察官或司法警察調查
    中所為之陳述，與審判中不符時，其先前之陳述具有較可信
    之特別情況，且為證明犯罪事實存否所必要者，得為證據，
    刑事訴訟法第一百五十九條之二定有明文。所謂「具有較可
    信之特別情況」，係指證人於司法警察調查中所為之陳述，
    與審判中不符，而其先前之陳述，從客觀上之環境或條件等
    情況加以觀察，有足以取代審判中交互詰問之可信性保證者
    而言（最高法院一００年度台上字第八九四號判決參照）。
    經查：
  證人陳偉哲警詢陳述與審判中不符：
    證人陳偉哲於九十七年七月九日在法務部矯正署東成技能訓
    練（下稱東成技訓所）所接受警詢時，明白指證系爭步槍彈
    乃被告於搜索查獲當日所交付，以使警方信任陳偉哲有執持
    槍彈之實力，以遂其等頂替林志明之目的等語（見警一卷第
    一０五頁背面、第一０六頁）；嗣於九十八年七月十七日於
    原審接受交互詰問，則改稱：其於九十七年七月九日在東成
    技訓所，係因受警以「不誣攀被告即將之借提出去」之語恐
    嚇，而為之不實陳述，系爭步槍彈乃伊所有等語（見原審卷
    一第二七八至二八０頁）；再於九十九年三月十五日本院上
    訴審時證述：系爭步槍彈乃其叔父所遺留，並非被告所交付
    等語（見本院上訴卷第一二四頁背面、第一二五頁）。是證
    人陳偉哲之陳述，有翻異前詞之情形，而符合「警詢陳述與
    審判中不符」之要件。
  警詢筆錄確依證人陳偉哲之陳述而為記載：
    證人陳偉哲確曾於警詢為上述指證被告之陳述，已據該證人
    於原審及本院上訴審確認無訛（僅主張遭警脅迫）。且該證
    人當日警詢之錄音，經勘驗後亦確認與筆錄之記載相符（見
    本院更一卷第一八五頁背面至第一八九頁背面），此部分自
    無疑義。
  證人陳偉哲於警詢之陳述，具有較可信之特別情況：
    (1)證人陳偉哲於原審就如何受警脅迫，僅陳述「（警察有對
      你說什麼恐嚇的話？）他們叫我咬白目興（被告之綽號）
      ，不然要把我借出去。（有沒有打你或恐嚇你？）沒有，
      但是他們這樣說有恐嚇我的意味」等語（見原審卷第二七
      九頁）。嗣於本院上訴審時，卻具體指陳：「（你剛說，
      警察叫你說的，當初的情形如何？）那天警方要對我與何
      慶興訊問，何慶興先問，我被帶到另一個房間只有三個警
      察，在那裡警察叫我說要咬出洪茂睿，因為警察知道我與
      他有仇，但我不要，警察就說如果我不要咬出洪茂睿要把
      我借提出去派出所撞我、灌水，我會怕，才配合他們說的
      」等語（見本院上訴卷第一二五頁）。該證人二度陳述遭
      警脅迫之情形，前後顯有不符，已難遽信。
    (2)證人陳偉哲於九十七年七月九日在東成技訓所接受警詢時
      ，東成技訓所派有管理員一名全程戒護，證人陳偉哲並無
      與員警單獨交談之情形，有東成技訓所一００年一月廿六
      日東訓所總字第一００００００四一三號函在卷可稽（見
      本院更一卷第一四五頁）。東成技訓所之管理員既全程戒
      護，衡情當日詢問證人陳偉哲之司法警察應無機會脅迫證
      人陳偉哲。故證人陳偉哲於審理中指稱遭警脅迫，及於本
      院上訴審陳述係於「一個只有三個警察的房間」接受警詢
      云云，均難採信。
    (3)本院受命法官於準備程序勘驗證人陳偉哲於九十七年七月
      九日之警詢錄音，得悉：(甲)司法警察在詢問案情前有詢問
      證人的姓名及年籍、(乙)聲音背景始終有第三、四人交談之
      聲音、(丙)證人陳偉哲陳述後，均經過相當時間，警員始繼
      續詢問下一問題、(丁)聲音顯示有兩位以上的警察向證人提
      出問題、(戊)背景聲音曾出現電話響聲、(己)詢問的過程全程
      錄音，並無錄音中斷情形，詢問及回答者的聲音，均自然
      平和等情（見本院更一卷第一八九頁背面），足認司法警
      察詢問證人陳偉哲之時，係全程錄音，且非在隱密易使證
      人遭受脅迫之空間（故有電話聲響出現），而證人陳偉哲
      並無意思自由被不當壓抑之情形（故雙方聲音均自然平和
      ）。
    (4)綜上，證人陳偉哲於原審及本院上訴審所述遭警脅迫乙節
      ，經查與事實不符。依上述客觀情況，本院認為證人陳偉
      哲於九十七年七月九日警詢中，確係出於該證人之自由意
      思而為陳述，足以確保其警詢陳述之可信性。又證人陳偉
      哲於審理時所稱遭警脅迫既非實情，從客觀上之環境或條
      件等情況加以觀察，其於警詢中所陳，自有足以取代審判
      中交互詰問之可信性保證，而得認為具有較可信之特別情
      況。
  證人陳偉哲之警詢陳述乃「為證明犯罪事實存否所必要」之
    證據：
    本件被告經檢察官起訴持有系爭步槍彈後，將之交付證人陳
    偉哲（即與陳偉哲共同持有系爭步槍彈）。故系爭步槍彈於
    司法警察在陳偉哲住處查獲之前，是否為被告所有，即為本
    案之最重要爭點。是證人陳偉哲於警詢所陳「系爭步槍彈乃
    被告所交付」之事實，自屬「為證明犯罪事實存否所必要」
    之證據。
  小結：證人陳偉哲於九十七年七月九日在東成技訓所警詢時
    所為之陳述，筆錄記載內容既無不合，且與同一證人於審判
    中所為陳述不符，並具有較可信之特別情況，復為證明犯罪
    事實存否所必要，依前揭刑事訴訟法第一百五十九條之二之
    規定，自應認為具有證據能力。辯護意旨認為該次陳述乃審
    判外之陳述而無證據能力之意見，核無足取。
  (二)證人何慶興於九十七年七月九日警詢及原審所為之陳述：
    證人係以其親身之經歷或見聞為證據之方法，故證人如以聞
    自原始證人在審判外之陳述為內容之證言，因屬傳聞之詞，
    無法經由調查程序擔保其真實性，其證言原則上不具證據能
    力，不得採為認定事實之依據。最高法院九十四年台上字第
    一０九六號判決足資參照。經查證人何慶興於九十七年七月
    九日在東成技訓所接受警詢時，提及：伊之所以得知系爭步
    槍彈係被告拿至陳偉哲家裡藏放，乃「陳偉哲親口告訴我」
    等語（見警一卷第一三０頁）。顯見何慶興並非親自見聞此
    節之原始證人，其聞自原始證人陳偉哲在審判外之陳述而於
    警詢及原審所為之證言，依上說明，均屬傳聞之詞而無證據
    能力。
  (三)除上述證人陳偉哲、何慶興之陳述外，本件以下所引用具有
    傳聞性質之供述證據，業經檢察官、被告及其選任辯護人於
    本院準備及審判期日，一致表示同意採為證據之意思（見本
    院更一卷第一三九頁背面、第二０三頁），本院審酌該等證
    據之作成或取得之狀況，並無非法或不當取證之情事，且亦
    無顯不可信之情況，復經本院於審判期日就上開證據依法進
    行調查、辯論，依刑事訴訟法第一百五十九條之五第一項之
    規定，應認均具有證據能力。
四、兩造之出證及主張：
  (一)本件檢察官認為被告持有系爭步槍彈，係以：(1)證人陳偉哲
    之警詢供述、(2)證人何慶興於警詢及原審之證言、(3)司法警
    察於陳偉哲出面頂替後，在陳偉哲之住處搜索查扣系爭步槍
    彈，嗣經送驗後確認具有殺傷力之事實、(4)卷附如附表所示
    監聽譯文及(5)被告教唆陳偉哲頂替乙節等事證，為其論據。
  (二)訊據被告洪茂睿始終否認持有系爭步槍彈，辯稱：該等步槍
    及子彈並非伊交付予陳偉哲等語。
五、本院之判斷：
  (一)證人何慶興因未親自見聞系爭步槍彈是否原屬被告所有並持
    以交付陳偉哲收執，故其於九十七年七月九日警詢及原審所
    為陳述，均無證據能力已如前述，自不得以其陳述據為事實
    認定之基礎，乃屬當然。
  (二)司法警察於陳偉哲出面頂替後，在陳偉哲之住處搜索查扣系
    爭步槍彈，嗣經送驗後確認具有殺傷力等情，固有嘉義縣警
    局刑事警察大隊搜索扣押筆錄及內政部警政署刑事警察局九
    十六年八月十三日刑鑑字第０九六０一一四三四二號槍彈鑑
    定書在卷可查（見另案警二卷第十二至十五頁、另案偵二卷
    第四一至四四頁）。然此節乃被告所不爭執之事實，對於本
    案之爭點（即系爭步槍彈是否為被告所有並持交陳偉哲）事
    實之釐清，並無助益。
  (三)證人陳偉哲雖於九十七年七月九日警詢中，明確指證系爭步
    槍彈原係被告所有，並於搜索查獲當日所交付，以使警方信
    任伊有實力持有槍彈，而達頂替林志明之目的等語（見警一
    卷第一０五頁背面、第一０六頁）。並提及「警方就前往我
    住處搜索，洪茂睿當時還在場」等語（見同上卷第一０六頁
    ）。然而：
  該證人嗣於原審及本院上訴審，則改稱系爭步槍彈乃伊所有
    或伊叔父遺留等語（見原審卷一第二八０頁、本院上訴卷第
    一二四頁背面），而見前後反覆之顯著瑕疵。
  經函詢當日實施搜索之嘉義縣警察局查證被告於搜索時是否
    在場，該警察局函覆此部分過程為：「警方在執行搜索過程
    中只有犯嫌陳偉哲及渠年邁母親在場並無其他第三者在場」
    ，有該警察局一００年二月十四日嘉縣警刑偵一字第一００
    ０００三三六三號函及所附執行員警報告附卷可按（見本院
    更一卷第一四八、一四九頁）。故證人陳偉哲所為「搜索查
    扣系爭步槍彈時被告在場」乙節，顯非實情。從而該證人於
    警詢中所稱系爭步槍彈為被告所有，是否可信，亦堪存疑。
  刑事訴訟法第一百五十六條第二項規定：共犯之自白，不得
    作為有罪判決之唯一證據，仍應調查其他必要之證據，以察
    其是否與事實相符。立法旨意乃在防範共犯自白之虛擬致與
    真實不符，故對自白在證據上之價值加以限制，明定須藉補
    強證據以擔保其真實性。所謂補強證據，係指除該自白本身
    之外，其他足以證明該自白之犯罪事實確具有相當程度真實
    性之證據而言，雖所補強者，非以事實之全部為必要，但亦
    須因補強證據之質量，與自白之相互利用，足使犯罪事實獲
    得確信者，始足當之，最高法院九十七年度台上字第一０一
    一號判決亦足參照。本件檢察官係起訴被告持有系爭步槍彈
    ，並將之交付予陳偉哲而遭警查獲。故公訴意旨係認被告與
    證人陳偉哲共犯持有系爭步槍彈之行為，依上說明，應有其
    他可信之事證補強佐證，始得為被告有罪之判斷。
  (四)附表所示監聽譯文，僅見被告與陳偉哲、被告與其友人言及
    「被告曾要求陳偉哲頂替林志明持有另批貝瑞塔制式手槍一
    支、彈匣二個、子彈廿二顆及霰彈二顆（下稱另批槍彈）」
    之事實，並無隻字片語提及與系爭步槍彈有關之內容，自無
    從據以補強證人陳偉哲於警詢中之自白。
  (五)被告教唆陳偉哲頂替林志明持有另批槍彈乙節，與被告是否
    持有本件系爭步槍彈並持交陳偉哲以取信警察之事實，乃不
    同之事實，二者之間於經驗上與推理上不具備必然之因果關
    係。故被告教唆陳偉哲頂替林志明持有另批槍彈之事實雖經
    嚴格之證明而判決確定，亦不足以推論或證明被告持有系爭
    步槍彈之事實。故被告教唆頂替之事實，同難據以佐證證人
    陳偉哲警詢中所為不利於被告之自白。
  (六)綜上各節，本件雖經證人即共犯陳偉哲於九十七年七月九日
    警詢中自白系爭步槍彈乃被告所交付，但證人陳偉哲前後不
    一顯有瑕疵可指之警詢自白，其中部分過程（即搜索時被告
    是否在場）經核與事實不符，且乏其他具有相當程度真實性
    之證據得以補強佐證。本件調查所獲之其他事證，經與證人
    陳偉哲之自白之相互利用，尚不足使本院就此部分犯罪事實
    獲得確信，應認不能嚴格證明被告此部分之被訴事實。揆諸
    首揭證據法則之說明，此部分自應為被告無罪判決之諭知。
六、結論：原審未予詳查，遽依證人陳偉哲警詢中之自白，佐以
    被告教唆陳偉哲頂替之事實，而為被告有罪之判決，自有違
    誤。被告上訴意旨否認此部分犯罪，指摘原判決有所不當，
    為有理由，應由本院將原判決此部分予以撤銷改判，另諭知
    無罪之判決，以昭慎重。
據上論結，應依刑事訴訟法第三百六十九條第一項前段、第三百
六十四條、第三百零一條第一項前段，判決如主文。
本案經檢察官劉欽銘到庭執行職務。
中    華    民    國   100    年    5     月    17    日
                  刑事第二庭    審判長法  官  葉居正
                                      法  官  陳春長
                                      法  官  陳欽賢
以上正本證明與原本無異。
檢察官如不服本判決應於收受送達後10日內向本院提出上訴書狀
，其未敘述上訴理由者，並得於提起上訴後10日內向本院補提理
由書。
                                      書記官  施淑華
中    華    民    國   100    年    5     月    17    日
附表（通訊監察譯文，受監察電話：0000000000號）：
┌─┬─┬──────────────────────────┬────────┐
│登│使│重要譯文                                            │備註（監聽字號）│
│記│用│（A即洪茂睿）                                       │                │
│人│人│                                                    │                │
├─┼─┼────────┬─────────────────┼────────┤
│  │  │0000000000      │B：兄！請教一下，他是不是還有個大 │96年嘉檢慎洪聲監│
│洪│洪│（B：阿安即陳偉 │   粒的，綠色的那個，他如果跟我說 │續字第902號實施 │
│茂│茂│哲）            │   他的老母咧。                   │通訊監察，譯文作│
│睿│睿│96.07.19        │A：沒有啦，你就跟他說阿叔留下來就 │成情形附於96年聲│
│  │  │02：38：23      │   是這樣。                       │監續字第1065號卷│
│  │  ├────────┼─────────────────┤第61頁至67頁    │
│  │  │00-0000000      │A：我跟你說，我昨天沒被警察捉到， │                │
│  │  │（B：A兄）      │   我逃出來，我想警察可能會去家裡 │                │
│  │  │96.07.19        │   搜。                           │                │
│  │  │09：43：36      │B：今天早上爸爸有來，但沒聽他說。 │                │
│  │  │                │                                  │                │
│  │  ├────────┼─────────────────┤                │
│  │  │0000000000      │B：有事嗎？                       │                │
│  │  │（B：A之友人）  │A：就要閃了。                     │                │
│  │  │96.07.19        │B：我就早上才知道。               │                │
│  │  │10：52：59      │A：我的車還ㄉㄠ在那裡。           │                │
│  │  │                │B：他開你的去嗎？                 │                │
│  │  │                │A：不是啦！我開我的去，要去換另一 │                │
│  │  │                │   輛回來。                       │                │
│  │  │                │B：你們2個都在車上？              │                │
│  │  │                │A：對啦。                         │                │
│  │  ├────────┼─────────────────┼────────┤
│  │  │0000000000      │B：興兄，你們有聯絡律師嗎？       │96年嘉檢國洪聲監│
│  │  │（B：使用人陳偉 │A：人講明天就明天，我不知，我等他 │續字第1065號    │
│  │  │哲）            │   們來載。                       │                │
│  │  │96.08.26        │B：興兄麥講這樣，我也…           │                │
│  │  │20：58          │A：我不知，如果他們不叫，我決定也 │                │
│  │  │                │   會跟你去，你不要煩惱，因為我不 │                │
│  │  │                │   方便問他們。                   │                │
│  │  │                │B：要生要死要讓我知道，明天我去， │                │
│  │  │                │   他們大家都不要緊。             │                │
│  │  │                │A：什麼要生要死要知。             │                │
│  │  │                │B：向「阿烈」我剛打電話給他，問「 │                │
│  │  │                │   阿烈」說沒有聯絡到！           │                │
│  │  │                │A：我這邊的人我有聯絡，我的人決定 │                │
│  │  │                │   會去。                         │                │
│  │  │                │B：興兄，不好意思，我要來走（跑路 │                │
│  │  │                │    ），我決定不去，他們大家都不要│                │
│  │  │                │   緊，我不要。                   │                │
│  │  │                │A：我不是告訴你幫你聯絡人知。     │                │
│  │  │                │B：對！興兄不是你的關係，是他們的 │                │
│  │  │                │   關係。                         │                │
│  │  │                │A：我不是告訴你不要管他們，後面我 │                │
│  │  │                │   會處理，他們這些人我覺得…，所 │                │
│  │  │                │   以我才會拜託別人。             │                │
│  │  │                │B：興兄，真的我會怕。             │                │
│  │  │                │A：如果他們沒有，我決定也會和你去 │                │
│  │  │                │   ，你不要煩惱。                 │                │
│  │  │                │B：我知道！謝謝啦。               │                │
│  │  ├────────┼─────────────────┤                │
│  │  │0000000000      │B：興兄，麻煩你，你向伯仔說，我今 │                │
│  │  │（B：使用人陳偉 │   天要現金300萬                  │                │
│  │  │哲）            │A：你當我是你的小弟               │                │
│  │  │96.08.27        │B：今天是你叫我出來擔（頂替），抱 │                │
│  │  │07：51          │   歉我只有向你講，無法向別人講， │                │
│  │  │                │   無人要理我。                   │                │
│  │  │                │A：誰叫你出來擔（頂替）呢？       │                │
│  │  │                │B：你。                           │                │
│  │  │                │A：什麼我。                       │                │
│  │  │                │B：好啦，我不用那麼婊，我也不做那 │                │
│  │  │                │   些有的沒的，現在只有你是我可以 │                │
│  │  │                │   講的人，無人理我，阿烈和律師都 │                │
│  │  │                │   沒找，我真的不知道該怎麼樣。   │                │
│  │  │                │A：以早講仔要錢，我叫他爸爸拿錢給 │                │
│  │  │                │   你，你現在怎麼講呢。           │                │
│  │  │                │B：現在是我拜託你，我現無路可退。 │                │
│  │  │                │A：我幫你轉達！                   │                │
│  │  │                │B：你們現在無人要理我，你當時與現 │                │
│  │  │                │   在的態度完全180度轉變。        │                │
│  │  │                │A：我什麼態度。                   │                │
│  │  │                │B：興兄，你自己知道仔。           │                │
│  │  │                │A：真好。                         │                │
├─┼─┼────────┼─────────────────┼────────┤
│  │  │0000000000      │B：我快要中風，昨天有處理，拿給他 │ 同上           │
│  │  │（B：A之友人）  │   。                             │                │
│  │  │96.08.27        │A：那不是你阿安仔。               │                │
│  │  │16 ：58         │B：不是跟我的。                   │                │
│  │  │                │A：你哥不是拿5萬給他了。          │                │
│  │  │                │B：不只5萬，事情不是這樣，透早要錢│                │
│  │  │                │   ，透早要出去找人。             │                │
│  │  │                │A：我知道。                       │                │
│  │  │                │B：叫我去向「多歲」講，沒300不要講│                │
│  │  │                │   …                             │                │
│  │  │                │A：現在要怎麼樣？                 │                │
│  │  │                │B：我告訴他什麼是軟土深挖，我忍很 │                │
│  │  │                │   久，什麼議長說我叫他去擔（頂替 │                │
│  │  │                │   ），我聽了我快要中風。         │                │
│  │  │                │A：他們人在哪裡？                 │                │
│  │  │                │B：和「志遠」在一起。             │                │
│  │  │                │A：進入市區再聯絡。               │                │
├─┼─┼────────┼─────────────────┼────────┤
│  │  │0000000000      │A：喂！喂！竟然來恐嚇要拿錢。     │同上            │
│  │  │（B：A之友人）  │B：誰呀？                         │                │
│  │  │96.08.28        │A：現在上撐，大家都不敢對他怎麼樣 │                │
│  │  │12：41          │的人。                            │                │
│  │  │                │B：誰呀？                         │                │
│  │  │                │A：說我不拿錢出來，要把我咬出來。 │                │
│  │  │                │B：何時對你講呢？                 │                │
│  │  │                │A：昨天，我整個人抓狂了！         │                │
│  │  │                │B：現在怎樣？                     │                │
│  │  │                │A：有人幫他花錢呀！花到沒錢了。   │                │
│  │  │                │B：什麼人幫他花？民雄那個嗎？     │                │
│  │  │                │A：新港那個、最老那個的。         │                │
│  │  │                ├─────────────────┼────────┤
│  │  │                │..............................    │同上            │
│  │  │                │A：我已經拿5000元給他了！昨天要去 │（此段原譯文發話│
│  │  │                │   約9點，結果他沒有去，6點多打電 │及受話者記載相反│
│  │  │                │   話說今天要看到300，如沒有，不但│）              │
│  │  │                │   不去還要反（翻供）。           │                │
│  │  │                │B：你說300是什麼呢？              │                │
│  │  │                │A：是300萬。                      │                │
│  │  │                │B：哼。                           │                │
│  │  │                │A：不但要反（翻供）！還要供稱是我 │                │
│  │  │                │叫他去的。                        │                │
│  │  │                │                                  │                │
└─┴─┴────────┴─────────────────┴────────┘